【裁判字號】    92,訴,1019
【裁判日期】    920507
【裁判案由】    違反著作權法
【裁判全文】
臺灣臺中地方法院刑事判決                        九十二年度訴字第一一九號
    公  訴  人  臺灣臺中地方法院檢察署檢察官
    被      告  甲○○
右列被告因違反著作權法案件，經檢察官提起公訴（九十二年度偵字第四一四六號）
，本院判決如左：
    主  文
甲○○共同以明知為侵害著作權之物，而意圖營利而交付之方法，侵害他人之著作權
為常業，處有期徒刑壹年貳月，緩刑肆年。
扣案如附表所示盜版影音光碟片（ＶＣＤ）共計參拾貳片，及現金新臺幣貳仟陸佰元
，均沒收。
    事  實
一、如附表所示之電影，分別係美商迪士尼企業股份有限公司（以下簡稱迪士尼公司
    ）及如附表所示之公司享有著作財產權之著作物。甲○○於民國九十二年二月十
    二日下午六時許，與姓名年籍均不詳、綽號「阿明」之成年男子共同基於常業侵
    害他人之著作權之犯意聯絡，明知「阿明」交付其販賣之內灌錄上開電影之影音
    樂光碟片（ＶＣＤ），每片售價僅新臺幣（下同）一百元，遠低於市場上販售之
    正版影音光碟片（每片售價約三、四百元不等），顯係侵害上開著作財產權之盜
    版影音光碟片，竟以每日一千元之代價，受僱於「阿明」。由甲○○負責將「阿
    明」所交付內灌錄上開電影之盜版影音光碟片，在臺中市○○區○○路三五號前
    ，擺設攤位，以每片一百元之價格，將之販售交付予不特定之人，憑資牟利。「
    阿明」乃恃此販賣盜版影音光碟片之所得維生，甲○○則恃由「阿明」所給付之
    每日一千元報酬維生。嗣同日晚上十一時許，在上址為警當場查獲，並扣得「阿
    明」所有供與甲○○共同犯罪所用之如附表所示之盜版影音光碟片共計三十二片
    ，及「阿明」所有與甲○○共同犯罪所得之現金二千六百元。
二、案經迪士尼公司及如附表所示之公司訴由臺中市警察局第六分局報請臺灣臺中地
    方法院檢察署檢察官偵查起訴。
    理  由
一、訊據被告甲○○對於：曾於右揭時地，以每日一千元之代價，受僱於案外人「阿
    明」，在上開地點，擺設攤位，並以每片一百元之價格，販售交付盜版影音光碟
    片予不特定之人，憑資牟利。其並恃案外人「阿明」所給付之每日一千元報酬維
    生，嗣為警當場查獲，並扣得上開證物之事實，坦承不諱，核與告訴代理人乙○
    ○於警詢時之指訴相符，並有搜索扣押筆錄、鑑識報告各一紙，照片二幀，著作
    權證明文件六件在卷可稽，復有如附表所示之盜版影音光碟片三十二片及現金二
    千六百元扣案可資佐證，是被告之自白應與事實相符。本件事證明確，被告犯行
    已堪認定。
二、(1)、核被告所為，係犯著作權法第九十四條以犯同法第九十三條第三款以同法第
    八十七條第二款明知為侵害著作權之物，而意圖營利而交付之方法，侵害他人之
    著作權為常業罪。又被告與案外人「阿明」就上開犯行，具有犯意之聯絡及行為
    之分擔，為共同正犯。再者，被告以一常業侵害他人之著作權之犯行，同時侵害
    數著作財產權人之權利，為想像競合犯，應依刑法第五十五條規定，論以情節較
    重之常業侵害他人之著作權一罪。(2)、爰審酌：被告甫滿十八歲，國中畢業，思
    慮欠週，犯罪動機係圖謀小利，僅受僱販售上開盜版影音光碟片一日，且於尚未
    領得任何報酬前，即為警查獲，販賣數量非屬大量，惟侵害著作權財產人之利益
    非淺，且損及我國致力保護智慧財產權之國際名譽，迄今未能與告訴人等達成民
    事和解，暨犯罪後坦承犯行，態度良好等一切情狀，量處如主文所示之刑。
    (3)、末查：被告未曾受有期徒刑以上刑之宣告，有臺灣臺中地方法院檢察署刑案
    資料查註紀錄表、臺灣高等法院被告全國前案紀錄表各一紙在卷可參。其因一時
    貪慾，短於思慮，致觸犯本案犯行，本院認其歷此偵、審程序，當能記取教訓，
    知所警惕而無再犯之虞，所宣告之刑，以暫不執行為適當，併諭知緩刑四年，以
    啟自新。(4)、扣案如附表所示之盜版影音光碟片共計三十二片，係案外人「阿明
    」所有，供與被告共同供犯罪所用之物，而現金二千六百元，係案外人「阿明」
    所有，屬與被告共同犯罪之所得等情，業據被告供承在卷，應分別依刑法第三十
    八條第一項第二款、第三款規定，予以宣告沒收。
據上論斷，應依刑事訴訟法第二百九十九條第一項前段，著作權法第九十四條，刑法
第十一條、第二十八條、第五十五條、第七十四條第一款、第三十八條第一項第二款
、第三款，判決如主文。
中      華      民      國      九十二      年    五    月      七      日
                                    臺灣臺中地方法院刑事第六庭
                                        法  官  唐  敏  寶
右正本證明與原本無異。
如不服本判決，應於判決送達後十日內向本院提出上訴狀，上訴於臺灣高等法院臺中
分院( 須附繕本 )。
                                        書記官
中      華      民      國      九十二      年    五    月      七      日
附錄論罪科刑法條：
著作權法第八十七條第二款
有下列情形之一者，除本法另有規定外，視為侵害著作權或製版權：
二、明知為侵害著作權或製版權之物而散布或意圖散步而陳列或持有或意圖營利而交
付者。
著作權法第九十三條第三款
有下列情形之一者，處二年以下有期徒刑，得併科新台幣十萬元以下罰金。
三、以第八十七條各款方法之一侵害他人之著作權者。
著作權法第九十四條
以犯第九十一條、第九十二條或第九十三條之罪為常業者，處一年以上七年以下有期
徒刑，得併科新臺幣四十五萬元以下罰金。


司法院資訊處製作；財團法人民間司法改革基金會備份。
